【裁判字號】    89,婚,302
【裁判日期】    891218
【裁判案由】    履行同居
【裁判全文】
臺灣嘉義地方法院民事判決  八十九年度婚字第三○二號
    原      告  乙○○○
    被      告  甲○○
右當事人間請求履行同居事件，本院判決如左：
    主    文
原告之訴駁回。
訴訟費用由原告負擔。
    事    實
甲、原告方面：
    一、聲明：被告應與原告同居；訴訟費用由被告負擔。
    二、陳述：兩造於民國（下同）五十七年十月十四日結婚，夫妻感情原本融洽，
        不料被告竟於民國八十年六月間無故離家，拒與原告履行同居生活，經原告
        四處尋訪，仍無下落，顯然違背同居義務，為此提起本件訴訟。
    三、證據：提出戶籍謄本三件。
乙、被告方面：
    一、聲明：駁回原告之訴。
    二、陳述：原告六、七年前，說要到屏東照顧她姑媽，後來就一直沒有回來，原
        告在外面有男朋友，原告離家出走後我曾去要找她回來，但她不願意回來。
丙、本院依職權傳訊證人黨春忠。
    理    由
一、按訴狀送達後，原告不得將原訴變更或追加他訴，民事訴訟法第二百五十五條第
    一項前段定有明文。本件原告起訴請求判決被告應履行同居之義務，嗣於言詞辯
    論中，變更訴訟標的請求判決離婚，被告並不同意原告為訴之變更，揆諸上開法
    條之規定，本院應僅就原告請求履行同居之訴予以審理，合先敘明。
二、本件原告起訴主張兩造於五十七年十月十四日結婚，夫妻感情原本融洽，不料被
    告竟於八十年六月間無故離家，拒與原告履行同居生活，經原告四處尋訪，仍無
    下落，顯然違背同居義務，為此提起本件訴訟請求被告應履行與原告同居之義務
    。被告則以原告六、七年前，說要到屏東照顧她姑媽，後來就一直沒有回來，原
    告在外面有男朋友，原告離家出走後我曾去要找她回來，但她不願意回來等語置
    辯。
三、民法第一千零零二條前段規定，夫妻雙方如無特別約定，妻以夫之住所為住所，
    。經查，兩造於五十七年十月十四日結婚，目前兩造均設籍在嘉義縣竹崎鄉灣橋
    村灣橋二巷十九號，有原告提出之戶籍謄本為證，足證原告應以被告之住所為住
    所，亦即兩造履行同居之地應為被告之住所地嘉義縣竹崎鄉灣橋村灣橋二巷十九
    號。次查，原告於六、七年前，因其住在屏東姑媽需人照顧而離家前往屏東至今
    均未返家與被告同住之事實，業經證人即兩造之子黨春忠到庭證述明確，被告對
    此亦不否認，足證原告目前並未與被告同居。原告又無法舉證證明有何不能履行
    同居之正當理由，其本身離開兩造應同居之住所，未履行同居義務之人應係原告
    ，今原告竟起訴請求被告應與其履行同居之義務，顯不合法，而不應准許。
四、據上論結，本件原告之訴為無理由，依民事訴訟法第七十八條，判決如主文。
中      華      民      國      八十九      年    十二    月    十八    日
~B臺灣嘉義地方法院民事第一庭
~B    法  官  曾文欣
右正本係照原本作成
如對本判決上訴應於判決送達後廿日向本院提出上訴狀
中      華      民       國    八十九        年     十二   月    十九   日
~B    書記官  鄭翔元


司法院資訊處製作；財團法人民間司法改革基金會備份。
